de: Waschprogramme: Antiallergisch; Auto; Säuglingspflege; Bettwäsche; Bio; Schwarz; Kaltwäsche; Baumwolle; Empfindlich; Pflegeleicht; Ökologisch; Hand; Intensiv; Jeans; Dessous; Mikrofaser; Gemischte Farben; Outdoor; Kissen; Vorwäsche; Schnelle Wäsche; Spülen; Schuhe; Seide; Schleudern und Abpumpen; Nur Schleudern; Sport; Dampf; Handtuch; Weiß; Wolle; Sonstiges
zh-CN: 洗涤程序: 防敏; 自动; 婴儿护理; 床上用品; 生物; 深色; 冷水洗; 棉布; 精洗; 易于打理; 节能; 手洗; 强洗; 牛仔裤; 女式内衣; 超细纤维; 混合颜色; 户外; 枕头; 预洗; 快洗; 漂洗; 鞋类; 丝绸; 脱水和排水; 只脱水; 体育; 蒸汽; 毛巾; 浅色; 羊毛; 其他
th: โปรแกรมการซัก: ป้องกันภูมิแพ้; อัตโนมัติ; เสื้อผ้าเด็กอ่อน; เครื่องนอนต่างๆ; ไบโอ; ผ้าดำ; ซักน้ำเย็น; สำลี; ถนอมผ้า; ดูแลง่าย; อีโค; ซักมือ; ผ้าสกปรก; ผ้ายีนส์; ชุดชั้นใน; ไมโครไฟเบอร์; ผ้าสี; กลางแจ้ง; หมอน; แช่ผ้าก่อนซัก; ซักเร็ว; ล้างน้ำ; รองเท้า; ผ้าไหม; ปั่นแห้งและถ่ายน้ำ; ปั่นแห้งเท่านั้น; กีฬา; ไอน้ำ; ผ้าเช็ดตัว; ผ้าขาว; ผ้าขนสัตว์; อื่นๆ
hr-HR: Programi pranja: Antialergijski; Automatski; Bebina odjeća; Posteljina; Bio; Crno rublje; Pranje u hladnoj vodi; Pamuk; Delikatna odjeća; Jednostavna njega; Ekološki; Ručno; Intenzivno; Traperice; Donje rublje; Mikrovlakna; Miješane boje; Vanjsko rublje; Jastuk; Pretpranje; Brzo pranje; Ispiranje; Obuća; Svila; Centrifuga i cijeđenje; Samo centrifuga; Sportski; Para; Ručnici; Bijelo rublje; Vuna; Ostalo
ja: 洗濯プログラム: アレルギー対策; 自動; 赤ちゃんのケア; 寝具; バイオ; 黒色; 冷水洗い; コットン; デリケート; イージーケア; エコ; 手洗い; 念入り; ジーンズ; ランジェリー; マイクロファイバー; 複数色; 屋外; 枕; 予洗い; クイックウォッシュ; すすぎ; 靴; シルク; 脱水&排水; 脱水のみ; スポーツ; スチーム; タオル; 白色; ウール; その他
tr: Yıkama Programları: Anti alerjik; Otomatik; Bebek ürünleri; Yatak takımları; Biyo; Siyah renkliler; Soğuk yıkama; Pamuk; Hassas; Ütü istemeyen; Eko; Elde yıkama; Yoğun yıkama; Jean; Kadın İç Çamaşırları; Mikrofiber; Renkliler; Dış giyim; Yastık; Ön yıkama; Hızlı yıkama; Durulama; Ayakkabılar; İpek; Sıkma ve boşaltma; Sadece sıkma; Spor; Buhar; Havlular; Beyaz renkliler; Yünlüler; Diğer
pt-BR: Programas de lavagem: Antialérgico; Automático; Cuidados com o bebê; Roupas de cama; Biowash; Cor preta; Lavagem a frio; Algodão; Delicadas; Easy care; Ecológico; À mão; Intensa; Jeans; Lingerie; Microfibra; Cores mistas; Ambiente externo; Travesseiro; Molho; Lavagem rápida; Enxaguar; Sapatos; Seda; Centrifugar e escoar; Apenas centrifugar; Esporte; Vapor; Toalha; Cor branca; Lã; Outro
da: Vaskeprogrammer: Anti-allergisk; Auto; Babypleje; Sengetøj; Bio; Sort farve; Kold vask; Bomuld; Delikat; Nem pleje; Øko; Hånd; Intensiv; Jeans; Lingerie; Mikrofiber; Blandede farver; Udendørs; Pude; Forvask; Hurtig vask; Skyl; Sko; Silke; Centrifuger og dræn; Kun centrifugering; Sport; Damp; Håndklæde; Hvid farve; Uld; Andet
sk-SK: Pracie programy: Antialergický; Automatický; Starostlivosť o bábätko; Obliečky; Bio; Čierna farba; Pranie za studena; Bavlna; Jemné; Jednoduchá starostlivosť; Eco; Ručný; Intenzívny; Džínsy; Spodná bielizeň; Mikrovlákno; Zmiešané farby; Outdoor; Vankúš; Predpieranie; Rýchle pranie; Oplachovanie; Obuv; Hodváb; Odstreďovanie a vypustenie; Iba odstreďovanie; Športové oblečenie; Naparovanie; Uteráky; Biela bielizeň; Vlna; Iné
sv: Tvättprogram: Anti-allergi; Auto; Barnvård; Sängkläder; Bio; Svart färg; Kalltvätt; Bomull; Ömtålig; Lättskött; Eco; Hand; Intensiv; Jeans; Underkläder; Mikrofiber; Blandade färger; Utomhus; Kudde; Förtvätt; Snabb tvätt; Skölj; Skor; Silke; Centrifugering och dränering; Endast centrifugering; Sport; Ånga; Handduk; Vittvätt; Ylle; Annat
es: Programas de lavado: Hipoalergénico; Automático; Cuidado del bebé; Ropa de cama; Bio; Color negro; Lavado en frío; Algodón; Delicado; Fácil cuidado; Ecológico; A mano; Intenso; Vaqueros; Lencería; Microfibra; Colores mixtos; Exterior; Almohada; Prelavado; Lavado rápido; Enjuagar; Calzado; Seda; Centrifugar y escurrir; Solo centrifugar; Deportivo; Vapor; Toalla; Color blanco; Lana; Otros
el: Προγράμματα πλυσίματος: Αντιαλλεργικό; Αυτόματος; Φροντίδα μωρού; Κλινοσκεπάσματα; Bio; Μαύρο χρώμα; Ψυχρός πόλεμος; Βαμβάκι; Λεπτός; Εύκολη φροντίδα; Eco; Χέρι; Εντατικός; Τζιν παντελόνια; Εσώρουχα; Μικροΐνες; Μικτά χρώματα; Υπαίθριος; Μαξιλάρι; Πρόπλυση; Γρήγορο πλύσιμο; Ξέπλυμα; Παπούτσια; Μετάξι; Περιστρέψτε & στραγγίστε; Μόνο περιστροφή; Αθλητισμός; Μαγείρεμα στον ατμό; Πετσέτα; Λευκό χρώμα; Μαλλί; Άλλο
zh-TW: 洗滌程序: 抗過敏; 自動; 嬰兒衣物; 寢具; 生物; 黑色衣物; 冷洗; 棉布; 精緻; 輕鬆護理; 環保; 手洗; 強化洗滌; 牛仔褲; 女用貼身衣物; 超細纖維; 混合顏色; 戶外; 枕頭; 預洗; 快洗; 洗滌; 鞋; 絲綢; 脫水並排水; 僅脫水; 運動; 蒸氣; 毛巾; 白色衣物; 羊毛; 其他
en: Washing programs: Anti-allergy; Auto; Baby care; Beddings; Bio; Black color; Cold wash; Cotton; Delicate; Easy care; Eco; Hand; Intensive; Jeans; Lingerie; Microfiber; Mixed colors; Outdoor; Pillow; Pre-wash; Quick wash; Rinse; Shoes; Silk; Spin & drain; Spin only; Sport; Steam; Towel; White color; Wool; Other
pl: Programy prania: Antyalergiczny; Automatyczna; Opieka nad niemowlęciem; Łóżka; Bio; Kolor czarny; Pranie w zimnej wodzie; Bawełna; Delikatny; Łatwa pielęgnacja; Eco; Ręczne; Intensywny; Jeansy; Bielizny; Mikrofibra; Kolory mieszane; Obuwie outdoorowe; Poduszka; Mycie wstępne; Szybkie pranie; Płukanie; Obuwie; Jedwab; Wirowanie i odpompowanie; Tylko wirowanie; Sport; Para; Ręcznik; Kolor biały; Wełna; Pozostałe
lt-LT: Skalbimo programos: Antialerginis; Automatinis; Kūdikių drabužiai; Patalynė; Bio; Juodi; Skalbimas šaltame vandenyje; Medvilnė; Ploni audiniai; Lengva priežiūra; Eco; Rankomis; Intensyvus; Džinsai; Apatinis trikotažas; Mikropluoštas; Įvairios spalvos; Lauko; Pagalvės; Mirkymas; Greitas plovimas; Skalavimas; Batai; Šilkas; Gręžimas ir vandens išleidimas; Tik gręžimas; Sportas; Gaminimas garuose; Rankšluosčiai; Balti; Vilna; Kita
nl: Wasprogramma's: Anti-allergie; Auto; Babyverzorging; Beddengoed; Bio; Zwarte kleuren; Koude was; Katoen; Delicaat; Makkelijk in onderhoud; Eco; Hand; Intensief; Jeans; Lingerie; Microvezel; Gemengde kleuren; Buiten; Kussen; Voorwas; Snelle was; Spoelen; Schoenen; Zijde; Centrifugeren en afwateren; Alleen centrifugeren; Sport; Stoom; Handdoek; Witte kleur; Wol; Andere
ko: 세탁 프로그램: 항알레르기; 자동; 아기 돌보기; 침구; 바이오; 검은색; 찬물 세탁; 면; 섬세함; 쉬운 관리; 에코; 손; 집중; 청바지; 란제리; 극세사; 혼합 색상; 실외용; 베개; 애벌빨래; 빠른 세탁; 헹굼; 신발; 실크; 회전 & 배수; 회전만; 스포츠; 스팀; 수건; 흰색; 울; 기타
sl-SI: Programi pranja: Protialergijsko; Samodejno; Nega dojenčka; Posteljnina; Bio; Črna barva; Hladno pranje; Bombaž; Občutljivo; Enostavna nega; Eko; Ročno; Intenzivno; Kavbojke; Spodnje perilo; Mikrovlakna; Mešane barve; Na prostem; Blazina; Predpranje; Hitro pranje; Izpiranje; Obutev; Svila; Ožemanje in odcejevanje; Samo vrtenje; Šport; Para; Brisača; Bela barva; Volna; Drugo
ro-RO: Programe de spălare: Anti-alergii; Auto; Îmbrăcăminte pentru bebeluși; Lenjerii de pat; Bio; Culoare neagră; Spălare la rece; Bumbac; Rufe delicate; Rufe sintetice; Eco; Mână; Intensiv; Blugi; Lenjerie; Microfiber; Culori amestecate; Îmbrăcăminte de exterior; Pernă; Pre-spălare; Spălare rapidă; Clătire; Pantofi; Mătase; Centrifugare și scurgere; Numai centrifugare; Sport; Abur; Prosop; Culoare albă; Lână; Altele
cs: Prací programy: Antialergický; Automatický; Péče o miminko; Ložní prádlo; Bio; Černá barva; Praní za studena; Bavlna; Jemné prádlo; Jednoduchá péče; Eco; Ruční; Intenzivní; Džíny; Dámské prádlo; Mikrovlákno; Smíšené barvy; Outdoor; Polštáře; Předepírka; Rychlé praní; Máchání; Obuv; Hedvábí; Odstřeďování a vypuštění; Pouze odstřeďování; Sport; Pára; Ručníky; Bílé prádlo; Vlna; Jiné
fi: Pesuohjelmat: Antiallerginen; Automaattinen; Vauvanvaatteet; Vuodevaatteet; Bio; Mustat vaatteet; Kylmä pesu; Puuvilla; Herkkä; Helppohoitoinen; Eko; Käsinpesu; Intensiivinen; Farkut; Alusasut; Mikrokuitu; Sekalaiset värit; Ulkoiluvaatteet; Tyyny; Esipesu; Pikapesu; Huuhtelu; Kengät; Silkki; Linkous ja tyhjennys; Pelkkä linkous; Urheilu; Höyry; Pyyhe; Valkoiset vaatteet; Villa; Muu
pt-PT: Programas de lavagem: Antialérgico; Auto; Cuidados com o bebé; Camas; Biografia; Cor preta; Lavagem fria; Algodão; Delicado; Cuidado fácil; Ecológico; Mão; Intensivo; Calças de ganga; Lingerie; Microfibra; Cores misturadas; Para exterior; Almofada; Pré-lavagem; Lavagem rápida; Enxaguar; Calçado; Seda; Centrifugar e secar; Só centrifugar; Desporto; Vapor; Toalha; Cor branca; Lã; Outro
vi: Chương trình giặt: Chống dị ứng; Tự động; Đồ trẻ em; Chăn ga gối đệm; Sinh học; Đồ màu đen; Giặt bằng nước lạnh; Vải bông; Vải mỏng; Giặt nhẹ; Tiết kiệm; Giặt tay; Giặt kỹ; Đồ bò; Đồ lót; Vải xơ vi mảnh; Đồ màu sắc hỗn hợp; Ngoài trời; Gối; Giặt sơ; Giặt nhanh; Xả; Giày; Lụa; Vắt & xả nước; Chỉ vắt; Sport; Hơi nước; Khăn; Đồ màu trắng; Len; Khác
fr: Programmes de lavage: Anti-allergie; Automatique; Linge de bébé; Literie; Biologique; Couleur noire; Lavage à froid; Coton; Délicat; Entretien facile; Écologique; À la main; Intensif; Jeans; Lingerie; Microfibre; Couleurs mélangées; Extérieur; Oreiller; Pré-lavage; Lavage rapide; Rincer; Chaussures; Soie; Essorer et égoutter; Essorer uniquement; Sport; Vapeur; Serviette; Couleur blanche; Laine; Autre
hu: Mosási programok: Allergia elleni; Automata; Babagondozás; Ágyneműk; Bio; Fekete szín; Hideg mosás; Pamut; Finom; Könnyed gondozás; Eco; Kézi; Intenzív; Farmernadrágok; Fehérneműk; Mikroszálas; Vegyes színek; Kültéri; Párna; Előmosás; Gyors mosás; Öblítés; Cipők; Selyem; Centrifuga és leeresztés; Csak centrifuga; Sport; Gőz; Törölköző; Fehér szín; Gyapjú; Egyéb
nb: Vaskeprogrammer: Antiallergi; Auto; Barnevakt; Sengetøy; Bio; Svart farge; Kaldvask; Bomull; Skånsom; Enkelt pleieprogram; Eco; Hånd; Intensiv; Jeans; Dameundertøy; Mikrofiber; Blandede farger; Utendørs; Pute; Forvask; Hurtigvask; Skylle; Sko; Silke; Spinn og tøm; Kun spinn; Sport; Damp; Håndkle; Hvitfarge; Ull; Annen
bg-BG: Програми за пране: Противоалергична; Авто; Грижа за бебето; Спални принадлежности; Био; Черен цвят; Студено пране; Памук; Деликатни; Лесна грижа; Еко; Ръчно; Интензивно; Дънки; Бельо; Микрофибър; Смесени цветове; На открито; Възглавница; Предварително измиване; Бързо измиване; Изплакване; Обувки; Коприна; Центрофуга и изцеждане; Само центрофуга; Спорт; Пара; Хавлиени кърпи; Бял цвят; Вълна; Други
it: Programmi di lavaggio: Antiallergico; Automatica; Baby care; Lenzuola; Bio; Capi scuri; Lavaggio a freddo; Cotone; Delicati; Facile da curare; Eco; Mano; Sporco intenso; Jeans; Lingerie; Microfibra; Colorati; Esterni; Cuscini; Prelavaggio; Lavaggio rapido; Risciacquo; Scarpe; Seta; Centrifuga e scarica; Solo centrifuga; Sport; A vapore; Asciugamani; Bianchi; Lana; Altro
ru: Программы стирки: Противоаллергенный; Авто; Детская одежда; Постельное белье; Био; Черное белье; Холодная стирка; Хлопок; Деликатные ткани; Простой уход; Эко; Ручная; Интенсивная; Джинсы; Нижнее белье; Микрофибра; Цветное белье; Верхняя одежда; Подушки; Предварительная стирка; Быстрая стирка; Полоскание; Обувь; Шелк; Отжим и слив; Только отжим; Спорт; Пар; Полотенца; Белое белье; Шерсть; Другой